【裁判字號】    95,上易,590
【裁判日期】    951123
【裁判案由】    竊盜
【裁判全文】
臺灣高等法院高雄分院刑事判決         95年度上易字第590號
上  訴  人
即  被  告  乙○○
上列上訴人因竊盜案件，不服臺灣高雄地方法院95年度易字第62
3 號中華民國95年6 月30日第一審判決（起訴案號：臺灣高雄地
方法院檢察署95年度偵字第2520號），提起上訴，本院判決如下
：
    主  文
原判決撤銷。
乙○○無罪。
    理  由
一、公訴意旨略以：乙○○與某不詳姓名、年籍之成年男子共同
    意圖為自己不法所有，基於竊盜之犯意聯絡，於民國94年11
    月4 日晚上8 時54分許，由乙○○駕駛其父親曾盛富所有車
    牌號碼2D-3098 號自小客車搭載該名男子，前往高雄縣鳳山
    市○○○路451 之18號1 樓之「紅牌食品行」前，乙○○在
    車上把風等候，再由該男子自該車之右側前門下車，並利用
    該食品行後方鐵門未上鎖之機會，逕行拉開鐵門侵入屋內，
    竊取該食品行負責人丙○○所有之香煙共50條、價值約新臺
    幣（下同）3 萬元之男用手錶1 只、現金26,000元（總計價
    值約9 萬元），得手後隨即搭乘乙○○所駕駛之該自小客車
    離去。嗣於同日晚上9 時15分許，丙○○自該食品行2 樓下
    樓發現遭竊後隨即報案，經警調閱案發地點附近裝設之監視
    器錄影畫面而循線查獲上情，因認被告涉犯刑法第321 條第
    1 項第1 款之於夜間侵入住宅竊盜罪嫌云云。
二、按犯罪事實應依證據認定之，無證據不得認定犯罪事實，刑
    事訴訟法第154 條第2 項定有明文。又認定犯罪事實所憑之
    證據，雖不以直接證據為限，間接證據亦包括在內；然而無
    論係直接或間接證據，其為訴訟上之證明，須於通常一般之
    人均不致有所懷疑，而得確信其為真實之程度者，始得據為
    有罪之認定，倘其證明尚未達到此一程度，而有合理性之懷
    疑存在時，即難為有罪之認定。再者，告訴人之告訴係以使
    被告受刑事訴追為目的，是其陳述是否與事實相符，仍應調
    查其他證據以資審認，此有最高法院52年台上字第1300號、
    76年度台上字第4986號判例可資參照。
三、本件公訴人認被告涉有前開加重竊盜罪嫌，係以被害人丙○○於警詢中之陳述、監視器錄影光碟片1 張、翻拍照片2 張
    、車籍作業系統- 查詢認可資料、0000000000號行動電話於
    94年11 月4 至5 日通聯紀錄資為論據。
四、訊據上訴人即被告乙○○雖坦承上開車輛2D-3098 號汽車為
    其父親所有，平日並為其使用等事實不諱，惟否認有何竊盜
    之犯行，辯稱：案發當時被告的車輛是被甲○○借走，被告
    和甲○○有同居關係，本案是甲○○跟一名住在屏東縣高樹
    鄉之不詳姓名成年友人一起去偷的，被告並未共同行竊等語
    。
五、經查：
  (一)按「被告以外之人於審判外之陳述，雖不符前4 條之規定（
    即傳聞法則例外得為證據之情形），而經當事人於審判程序
    同意作為證據，法院審酌該言詞陳述或書面陳述作成時之情
    況，認為適當者，亦得為證據。」；「當事人、代理人或辯
    護人於法院調查證據時，知有第159 條第1 項不得為證據之
    情形，而未於言詞辯論終結前聲明異議者，視為有前項之同
    意。」，刑事訴訟法第159 條之5 定有明文。查本件關於證
    人丙○○之於警詢中之陳述、涉案自用小客車照片、行動電
    話收發話使用基地台站台位址清單、車籍作業系統- 查詢認
    可資料、0000000000號行動電話於94年11月4 至5 日通聯紀
    錄（兼行動電話收發話使用基地台站台位址清單）等證據，
    於本院調查證據時，當事人即檢察官及被告均未於言詞辯論
    終結前聲明異議，本院審酌證人之陳述以及物證、書證作成
    時之情況，認為適當，依上開規定，均得為證據。
  (二)經查被告所稱之甲○○其人，其身分證字號為Ｚ000000000號
    ，民國○○年○ 月○○日生，住址設於高雄市前金區○○○路23
    5 巷16號，已經本院查明，該甲○○中間一字為「志」，核
    與被告於原審審理中所稱：「車子是被小志開出去了」等語
    相符，且被告所稱「甲○○另涉犯其他案件」云云，亦經本
    院調閱甲○○之前科表查明（甲○○有竊盜、毒品危害防制
    條例等前科），足見被告所辯尚可採信。
  (三)被害人丙○○於警詢中僅陳述其所有香煙等物遭竊，並未指
    明係何人竊盜；監視器錄影光碟片1 張以及翻拍照片2 張，
    僅足以證明車上有1 人下車行竊，另1 人則在車上等候（車
    子未熄火，車後煞車燈亮著，顯見車上有人並踩煞車等候）
    ，共有2 人行竊；車籍作業系統- 查詢認可資料，僅足以證
    明該車輛係被告之父親曾盛富所有；第0000000000號行動電
    話於94年11月4 至5 日通聯紀錄，經詳細核對結果，亦僅能
    證明被告於案發前約1 小時曾在高雄縣鳳山市五甲地區；以
    上均不能證明被告確於案發當時人在失竊現場竊取財物。
  (四)綜上所述，被告前開所辯，應屬可採，從而公訴人所持之前
    開論據，均無法採為認定被告犯罪之證據；此外，本院復查
    無其他確切證據足資證明被告有上開犯行，被告被訴犯罪，
    尚屬不能證明。
六、原審未察，遽為被告有罪之判決，尚有未恰。被告上訴意旨
    ，執此指摘原判決不當，為有理由，自應由本院將原判決撤
    銷改判，並為被告無罪之判決。
七、本件實際犯罪人為甲○○，應由檢察官另行偵辨。
據上論結，應依刑事訴訟法第369 條第1 項前段、第364 條、第
301 第1 項，判決如主文。
本案經檢察官張金塗到庭執行職務。
中    華    民    國    95    年    11    月    23    日
            刑事第五庭  審判長法  官  曾永宗
                              法  官  陳  箐
                              法  官  任森銓
以上正本證明與原本無異。
不得上訴。
中    華    民    國    95    年    11    月    23    日
                              書記官  蘇恒仁


司法院資訊處製作；財團法人民間司法改革基金會備份。
